【裁判字號】    99,審簡,855
【裁判日期】    990706
【裁判案由】    妨害性自主
【裁判全文】
            臺灣士林地方法院刑事判決
公  訴  人  臺灣士林地方法院檢察署檢察官
被      告  甲○○
選任辯護人  郭學廉  律師
          （裁定改以簡易判決處刑終結後解除委任） 
上列被告因妨害性自主案件，經檢察官提起公訴（99年度偵字第
4694號），本院經訊問被告後，被告自白犯罪（99年度審訴字第
407 號），本院合議庭裁定認宜改以簡易判決處刑，並判決如下
：
    主  文
甲○○犯強制性交罪，處有期徒刑壹年陸月。緩刑參年，緩刑期
間應付保護管束。
    事實及理由
一、本件犯罪事實及證據，除引用檢察官起訴書之記載（如附件
    起訴書）外，另更正並補充：(一)犯罪事實部分：甲○○與警
    詢編號00000000號（民國77年3 月間生，真實姓名年籍詳卷
    ，下稱Ａ女）之成年女子係相識多年之朋友，雖久未見面，
    但偶有利用網路MSN 即時通訊與Ａ女互相聯絡聊天，自認與
    Ａ女已進展為男女朋友，並可進一步發生性關係，於99年3
    月12日中午12時許，利用網路MSN 即時通訊與Ａ女聯絡聊天
    ，並表示願意送飲料至Ａ女住處，遂於同日下午1 時許，前
    往Ａ女位於臺北市內湖區○○○路（詳細住址詳卷）住處樓
    下按門鈴，Ａ女不疑有他，邀請甲○○進入其家中，並與甲
    ○○2 人在客廳一同觀看影片，詎甲○○見Ａ女家中無其他
    人，竟一時性起，趁Ａ女回其房間拿東西之際，尾隨Ａ女進
    入房間內，將Ａ女撲倒於床上，並出手欲將Ａ女身上之衣物
    脫去，經Ａ女掙扎，表明反抗之意，甲○○明知Ａ女無意願
    與其發生性關係，卻因性衝動，萌生強制性交之犯意，罔顧
    Ａ女之意願，以自身壓在Ａ女身上，將Ａ女之外衣及內外褲
    強行脫去，隨即以生殖器強插入Ａ女陰道內，以此違反Ａ女
    意願之方式，對Ａ女強制性交得逞。(二)被告甲○○於本院準
    備程序中就起訴之犯罪事實自白不諱，核與起訴書所載之證
    據相符，足認被告上開任意性自白與事實相符，本件事證明
    確，被告犯行洵堪認定，應依法論科。
二、核被告所為，係犯刑法第221 條第1 項之強制性交罪。查被
    告與告訴人Ａ女係舊識好友，且多年前曾與告訴人Ａ女發生
    過1 次性關係，2 人雖久未見面，惟期間仍偶有利用網路MS
    SN即時通訊互相聊天談心，此有被告提出之MSN 即時通訊對
    話內容附卷可考，且案發當天，被告係經告訴人Ａ女之邀請
    而進入告訴人Ａ女住處一同觀看影片，被告因此誤認其與告
    訴人Ａ女已發展為男女朋友，並可再次與之發生性關係，始
    一時性慾難抑，無法克制性衝動，而罔顧告訴人Ａ女之意願
    ，以生殖器強插入告訴人Ａ女陰道之方式，對之強制性交得
    逞，其所為雖造成告訴人Ａ女生理及心理上之傷害，惟其犯
    罪情節難謂重大，卻因一時失慮，致罹法定本刑為3 年以上
    10年以下有期徒刑之重罪，情輕法重，且被告犯罪後已深表
    悔意，並於本院審理中當庭與告訴人Ａ女達成民事調解，獲
    得其原諒，有本院99年6 月29日準備程序筆錄、刑事附帶民
    事訴訟事件調解筆錄影本各1 份附卷可佐，如遽論科以此重
    典，仍不免過苛，有失立法之本旨，又觀其犯罪情節，尚堪
    憫恕，依一般之客觀情況，足以引起社會一般同情，縱量處
    法定最低刑度，猶嫌過重，爰依刑法第59條之規定，酌量減
    輕其刑。爰審酌被告與告訴人Ａ女間原為相熟識之舊友，因
    誤認自己與告訴人Ａ女已發展成為男女朋友，且得進一步與
    其發生性關係，始一時性慾難抑，遇告訴人Ａ女反抗拒絕，
    尚不知尊重對方之性自主尊嚴，於性慾衝動下，仍違反告訴
    人Ａ女之意願對之性交，嚴重傷害告訴人Ａ女之性自主權利
    與身心，惟考量被告並無任何犯罪之前科，素行尚佳，且犯
    罪後已能坦承犯行，並深表悔悟之意，復於本院審理中當庭
    與告訴人Ａ女達成民事調解，並依調解內容及告訴人Ａ女之
    請求賠償告訴人Ａ女新臺幣40萬元以慰其身心所受之傷害，
    有前開準備程序筆錄、刑事附帶民事訴訟事件調解筆錄影本
    各1 份、被告提出之國泰世華商業銀行匯出匯款憑證影本2
    紙在卷可稽，犯罪後之態度尚稱良好，兼衡其犯罪之動機、
    目的、手段、智識程度、家庭經濟狀況等一切情狀，從輕量
    處如主文所示之刑。又被告前未曾因故意犯罪受有期徒刑以
    上之宣告，有臺灣高等法院被告前案紀錄表1 份附卷可考，
    其因一時失慮，偶罹刑典，且犯後已知坦承犯行，深表悔意
    ，並與告訴人Ａ女達成民事上之調解，賠償告訴人A 女如上
    之損害，告訴人A 女亦當庭表明願意原諒被告予其自新之機
    會，被告經此偵審程序及科刑教訓後，應當知所警惕，信無
    再犯之虞，本院因認前開所宣告之刑以暫不執行為適當，乃
    依刑法第74條第1 項第1 款規定併宣告緩刑3 年，並於緩刑
    期間付保護管束。
三、依刑事訴訟法第449 條第2 項、第3 項、第454 條第2 項，
    刑法第221 條第1 項、第59條、第74條第1 項第1 款、第93
    條第1 項第1 款，逕以簡易判決處刑如主文。
本案經檢察官曾勁元到庭執行職務。
中    華    民    國    99    年    7     月    6     日
                  臺灣士林地方法院刑事第一庭
                          法  官  洪英花
以上正本證明與原本無異。                  
如不服本判決，應於判決送達後10日內附具繕本向本院提出上訴
狀。
                          書記官  趙彩彤
中    華    民    國    99    年    7     月    6     日
附錄本判決論罪科刑法條依據：
中華民國刑法第221 條第1 項
對於男女以強暴、脅迫、恐嚇、催眠術或其他違反其意願之方法
而為性交者，處3 年以上10年以下有期徒刑。

司法院資訊處製作；財團法人民間司法改革基金會備份。
